【裁判字號】    98,審小上,32
【裁判日期】    980406
【裁判案由】    清償借款
【裁判全文】
臺灣高雄地方法院民事裁定            98年度審小上字第32號
上  訴  人  乙○○
被  上訴人  永豐信用卡股份有限公司
法定代理人  甲○○
上列當事人間清償信用卡消費款事件，上訴人對於民國98年2 月
26日本院高雄簡易庭97年度雄小字第3045號第一審判決提起上訴
，本院裁定如下：
    主    文
上訴駁回。
第二審訴訟費用新臺幣壹仟伍佰元由上訴人負擔。
    理    由
一、按對於小額程序第一審判決之上訴，非以其違背法令為理由
    ，不得為之；又上訴狀內應記載上訴理由，表明下列各款事
    項：1.原判決所違背之法令及其具體內容。2.依訴訟資料可
    認為原判決有違背法令之具體事實，民事訴訟法第436 條之
    24第2 項、第436 條之25分別定有明文。所謂判決違背法令
    ，乃指判決不適用法規或適用不當，為同法第468 條所明定
    ，此亦為小額事件之上訴程序所準用（民事訴訟法第436 條
    之32第2 項參照）。故對小額訴訟程序之第一審判決提起上
    訴時，其上訴狀或理由書應具體指摘原判決有何不適用法規
    或適用法規不當之情形，並揭示該法規之條項或其內容；若
    係成文法以外之法則，應揭示該法則之旨趣；倘為司法院解
    釋或最高法院之判例，則應揭示該判解之字號或其內容；如
    依民事訴訟法第469 條第1 款至第5 款所列情形為理由時，
    其上訴狀或理由書應揭示合於該條款之事實（最高法院71年
    台上字第314 號判例參照）。如其上訴狀未依此項方法表明
    理由，其上訴即不合法，應駁回其上訴，同法第436 條之32
    第2 項準用第444 條第1 項前段亦有明文。
二、上訴意旨略以：被上訴人請求之金額，係由原始消費款滾上
    利息所得，依民法第207 條規定不得加計利息，又民國96年
    10月22日、96年10月25日、96年10月30日之消費款共計新臺
    幣（下同）65,100元，係訴外人張隆成偽造郵購訂貨單所產
    生，上訴人並未同意，亦未授權，自不負清償之責，原審雖
    認上訴人應負表見代理人責任，惟上訴人從未曾有任何行為
    表示授予代理權，或明知張隆成自認為其代理人而不為反對
    之意思，原審僅以上訴人之前96年10月8 日、96年10月14日
    之郵購訂貨單有上訴人親自簽名，即認上訴人應負表見代理
    人責任，過於偏袒信用卡業者，可能引發信用卡消費權利義
    務混亂，且於法不合，被上訴人既允許商家傳真刷卡，不核
    對正本，草率處理，即應知風險甚高，且未盡查證之責（如
    簡訊確認），該風險應由被上訴人負擔，而不應令消費者承
    擔，爰依法提起本件上訴。
三、經查，上訴人所爭執其不負表見代理人責任等情，業經原審
    依信用卡契約、申請書、吉好康公司郵購專用訂購單、消費
    明細、消費繳款資料等據以認定，經核尚無違法或不當之情
    形，上訴人之上訴理由乃係就原審證據取捨及認定事實之事
    項而為指摘，並未具體指明原審判決有如何不適用法規或適
    用法規不當，或有民事訴訟法第469 條第1 款至第5 款所稱
    當然違背法令之情事，及符合該條款要件之具體事實，自難
    認其已合法表明上訴理由，依首揭說明，應認其上訴為不合
    法。至上訴人所稱：被上訴人請求之金額，係由原始消費款
    滾上利息所得等語，因小額訴訟程序於第二審並不得提出新
    攻擊或防禦方法，為民事訴訟法第436 條之28前段所明定，
    則上訴人於上訴時始提出上開主張，本院即無從審酌，附此
    敘明。
四、復按於小額訴訟之上訴程序，法院為訴訟費用之裁判時，應
    確定其費用額，民事訴訟法第436 條之19第1 項、第436 條
    之32第1 項定有明文。本件第二審裁判費用為1,500 元，應
    由上訴人負擔，爰併為裁定如主文第2 項所示。
五、結論：本件上訴為不合法，依民事訴訟法第436 之32第1 項
    、第2 項、第436 條之19第1 項、第444 條第1 項前段、第
    95條、第78條，裁定如主文。
中    華    民    國    98    年    4     月    6     日
                        民事第二庭
                              審判長法  官  陳嘉惠
                                    法  官  劉定安
                                    法  官  秦慧君
正本係照原本作成。
本裁定不得抗告。
中    華    民    國    98    年    4     月    6     日
                                     書記官  蔡佩珊


司法院資訊處製作；財團法人民間司法改革基金會備份。
